【裁判字號】    88,自,663
【裁判日期】    890202
【裁判案由】    違反動產擔保交易法
【裁判全文】
臺灣臺中地方法院刑事判決                          八十八年度自字第六六三號
    自  訴  人  甲○○○○限公司  設台中市○○○街二之三號三樓
    代  表  人  陳志成
    代  理  人  丙○○
    被      告  乙○○
右列被告因違反動產擔保交易法案件，經自訴人提起自訴，本院判決如左：
        主  文
乙○○動產擔保交易之債務人，意圖不法之利益，將標的物遷移，致生損害於債權人
，累犯，處有期徒刑肆月，如易科罰金以參佰元折算壹日。
        事  實
一、乙○○曾於民國八十六年間因違反麻醉藥品管理條例案件，經本院判處有期徒刑
    三月確定，甫於八十七年六月七日執行完畢，仍不知悔改，復於八十七年二月五
    日，以動產擔保交易法所規定之附條件買賣之方式，向甲○○○○限公司購買車
    牌號碼ＳＱＤ─七八一號輕機車一輛，並訂立附條件買賣契約，約定價款為新台
    幣（下同）三萬八千五百二十元，分十二期，自八十七年三月十五日起至八十八
    年二月十五日止，每月十五日付款，每期付款三千二百一十元，標的物即上開機
    車停放地點為台中縣梧棲鎮○○○街四十巷三五號，且在價金未付清之前，標的
    物之所有權仍屬於出賣人即甲○○○○限公司所有，買受人僅得占有使用，不得
    任意遷移、出賣、出質、移轉或為其他處分等，為動產擔保交易之債務人。詎乙
    ○○在取得標的物之後，僅付款五期，自八十七年八月間起即未再付款，並意圖
    不法之利益，將該動產擔保交易之標的物遷移不知去向，致生損害於甲○○○○
    限公司。
二、案經甲○○○○限公司提起自訴。
        理  由
一、訊據被告乙○○固坦承未曾通知自訴人甲○○○○限公司已將上開車輛遷移他處
    之事實不諱，惟矢口否認有何右揭違反動產擔保交易法之犯行，辯稱：伊於購車
    後曾經搬家，但有將該機車停放在伊新住處云云。經查右揭事實，業據自訴人之
    代理人丙○○指訴綦詳，復有契約書影本一紙附卷可稽，足徵自訴人之指訴非虛
    ，被告所辯應屬卸責之詞，不足採信，事證明確，被告之犯行洵堪認定。
二、核被告所為，係犯動產擔保交易法第三十八條之罪。又被告曾因違反麻醉藥品管
    理條例案件，經本院判處有期徒刑三月確定，於八十七年六月七日執行完畢（有
    台灣台中地方法院檢察署刑案資料查註紀錄表一份附卷可按），其於五年內再犯
    本案有期徒刑以上之罪，係屬累犯，應依刑法第四十七條之規定加重其刑。爰審
    酌被告之素行、犯罪之動機、目的、手段、犯罪所生之危害、犯後態度及已清償
    自訴人部分價金，與自訴人達成和解（有和解書影本一紙在卷足憑）等一切情狀
    ，量處如主文所示之刑，並諭知易科罰金之折算標準，以資懲儆。
據上論斷，應依刑事訴訟法第三百四十三條、第二百九十九條第一項前段，動產擔保
交易法第三十八條，刑法第十一條前段、第四十七條、第四十一條，罰金罰鍰提高標
準條例第一條前段、第二條，判決如主文。
中      華      民      國    八十九    年      二      月      二      日
                                臺灣台中地方法院刑事第六庭
                                        法  官  許  秀  芬
右正本證明與原本無異。
如不服本判決，應於判決送達後十日內向本院提出上訴狀，上訴於臺灣高等法院臺中
分院( 須附繕本 )。
                                        書記官
中      華      民      國    八十九    年      二      月      三      日
附論罪科刑依據之法條：
動產擔保交易法第三十八條：
動產擔保交易之債務人，意圖不法之利益，將標的物遷移、出賣、出質、移轉、抵押
或為其
他處分，致生損害於債權人者，處三年以下有期徒刑、拘役或科或併科六千元以下罰
金。


司法院資訊處製作；財團法人民間司法改革基金會備份。
